臺北高等行政法院裁定
                                   110年度交抗再字第11號
聲  請  人　柳約有
相  對  人　新北市政府交通事件裁決處

代  表  人　李忠台（處長）

上列聲請人因交通裁決事件，對於本院中華民國110年6月18日本
院110年度交抗再字第4號裁定，聲請再審，本院裁定如下︰
    主  文
再審之聲請駁回。
再審訴訟費用新臺幣參佰元由聲請人負擔。
　　理  由
一、按「交通裁決事件之抗告、再審及重新審理，分別準用第4
    編至第6編規定。」「再審之訴，應以訴狀表明下列各款事
    項，並添具確定終局判決繕本，提出於管轄行政法院為之：
    ……四、再審理由及關於再審理由並遵守不變期間之證據。
    」「裁定已經確定，而有第273條之情形者，得準用本編之
    規定，聲請再審。」行政訴訟法第237條之9第3項、第277條
    第1項第4款及第283條分別定有明文。是對於交通裁決事件
    聲請再審，應依行政訴訟法第283條準用第277條第1項第4款
    之規定，表明再審理由，此為必須具備之程式。所謂表明再
    審理由，必須指明確定裁定有如何合於行政訴訟法第273條
    第1項各款或第2項所定再審事由之具體情事，始為相當。又
    聲請再審，乃對於確定裁定不服之程序，故聲請再審，必須
    就該聲明不服之確定裁定為前揭說明之指摘；倘其聲請，雖
    聲明係對某件確定裁定為再審，但其聲請狀載理由，實為指
    摘前程序確定判決或前次之再審判決或確定裁定如何違法，
    而對該聲明不服之確定裁定，則毫未指明有如何法定再審事
    由，亦難認為已合法表明再審理由，應以其聲請再審為不合
    法駁回之（另參酌最高行政法院105年度裁字第603號裁定意
    旨）。
二、本件聲請人前經相對人以其於民國107年11月28日15時35分
    許，駕駛所有之車牌號碼0000-00號自用小客車（下稱系爭
    車輛），在新北市新莊區中華路2段與中原路交岔路口，有
    「一、非遇突發狀況，在車道中暫停；二、非遇突發狀況，
    在行駛中於車道暫停（處車主）」之違規事實為由，依行為
    時道路交通管理處罰條例（下稱道交條例）第43條第1項第4
    款及第2項、第63條第1項第3款、第24條第1項第3款等規定
    ，於108年6月19日以新北裁催字第48-CV2726521號違反道路
    交通管理事件裁決書裁處聲請人罰鍰新臺幣18,000元、記違
    規點數3點、並應參加道路交通安全講習及吊扣汽車牌照3個
    月（下稱原處分）。聲請人不服，循序提起行政訴訟，經臺
    灣新北地方法院（下稱原審法院）以108年度交字第277號判
    決（下稱前訴訟程序判決）駁回其訴，復經本院以108年度
    交上字第255號裁定駁回其上訴（下稱前程序裁定）而告確
    定。聲請人不服，對前訴訟程序判決提起再審之訴，及對前
    程序裁定聲請再審，經本院以108年度交上再字第29號裁定
    ，將有關提起再審部分裁定移送於原審法院；就有關聲請再
    審部分裁定駁回確定。嗣原審法院就聲請人對前訴訟程序判
    決提起再審之訴部分，以109年度交再字第1號判決駁回確定
    ，聲請人不服，對之提起再審之訴，經原審法院以109年度
    交再字第4號裁定駁回，復經本院以109年度交抗字第36號裁
    定駁回其抗告確定，聲請人仍不服，對該本院裁定聲請再審
    ，經本院以110年度交抗再字第4號裁定駁回（下稱系爭裁定
    ）確定。聲請人復以系爭裁定有行政訴訟法第273條第1項第
    1款、第2款所定事由，對之聲請再審。
三、聲請意旨略謂：本件唯一證物光碟畫面右下方顯示之時間20
    18/11/28 15：35：05，確有檢舉人突然開始故意對聲請人
    連續密集按鳴喇叭約3秒之事實，因聲請人直覺認為兩車可
    能發生車禍，為免移動車輛破壞現場，始依法將系爭車輛停
    住並往後方察看，確認並無異狀後，旋即駛離，此與道交條
    例第43條第1項第4款所定之情形有間，原處分適用法規顯有
    錯誤，前程序判決之五、㈡、3的理由判斷，亦與主文矛盾
    ，本案判決顯有行政訴訟法第273條第1項第1款、第2款所定
    之再審事由等語。經核聲請人聲請再審狀內就行政訴訟法第
    273條第1項第1款、第2款：「有下列各款情形之一者，得以
    再審之訴對於確定終局判決聲明不服。但當事人已依上訴主
    張其事由或知其事由而不為主張者，不在此限：一、適用法
    規顯有錯誤。二、判決理由與主文顯有矛盾。」規定所表明
    之再審理由，無非重述其對於原處分及前程序判決不服之理
    由，而對於系爭裁定認其未就所主張同法第273條第1項第9
    款規定之再審事由合法表明，以其聲請不合法為由駁回，究
    有如何合於同法第273條第1項第1款、第2款規定之具體情事
    ，則未據敘明。是聲請人本件再審之聲請，依前揭規定及說
    明，為不合法，應予駁回。另當事人就同一事件對於法院所
    為歷次裁判聲請再審或提起再審之訴，必須其對最近一次之
    裁判具有再審理由者，始得進而審究其前此歷次裁判有無再
    審理由，本件聲請人對最近一次之系爭裁定所為之再審聲請
    既不合法，自無庸審究其前歷次裁判有無再審理由，併予指
    明。
四、據上論結，本件再審之聲請為不合法，依行政訴訟法第237
    條之8第1項、第237條之9第3項、第283條、第278條第1項、
    第104條，民事訴訟法第95條、第78條，裁定如主文。
中　　華　　民    國    110   年    10    月    7     日
　　　　　　　      臺北高等行政法院第一庭
                              審判長法  官　許瑞助
                                    法  官　林家賢
                                    法  官　孫萍萍
上為正本係照原本作成。
不得抗告。
中　　華　　民    國    110   年    10    月    7     日
　　　　                            書記官  李虹儒